臺灣高等法院刑事判決
108年度上訴字第3012號
上  訴  人  臺灣桃園地方檢察署檢察官
被      告  陳品如


選任辯護人  郭穎名律師
上列上訴人因被告偽造文書案件，不服臺灣桃園地方法院107年
度訴字第1133號，中華民國108年7月11日第一審判決（起訴案號
：臺灣桃園地方檢察署107年度偵字第10157號），提起上訴，本
院判決如下：
    主  文
上訴駁回。
    理  由
一、本案經本院審理結果，就被告陳品如被訴行使偽造私文書罪
    ，原審認為不能證明被告犯罪，而為無罪判決，經核並無不
    當，應予維持，並引用第一審判決書所記載之理由（如附件
    ）。
二、檢察官上訴意旨略以：告訴人陳俊吉是如何得知自己的區分
    所有權人會議出席委託書被偽造，至為重要；又告訴人於原
    審中證稱：沒有住在桃園市○○區○○路000巷000號7樓，只有
    假日偶爾會去等語，顯然沒有跟其他社區成員有太多接觸，
    但是告訴人於刑事聲請檢察官提起上訴狀中檢附聲證2、5、
    6、7、14之LINE對話紀錄，皆與○○社區事務有關，且經檢察
    官與原審卷內之資料比對，均屬於新提出之證據，告訴人是
    如何取得、為何收受判決後才提出，與告訴人實際上如何知
    悉委託書被偽造高度相關，認為如何不足以證明被告犯罪，
    法院均應逐一詳述其理由，否則即有判決理由不備之違法。
    告訴人具狀請求上訴，亦同此認定，另稱被告有藉經營社區
    進而參選議員之動機、早就知道000號7樓屬於投資客空屋、
    為何不偽造更多份委託書取得高票等語，經核閱告訴人所述
    事項，已具備理由，爰附送原聲請上訴狀，依法提起上訴，
    請將原判決撤銷，更為適當合法之判決云云。
三、經查：　　
  ㈠觀諸告訴人於原審時結證稱：是「楊蓁蓁」先跟伊說已被委
    託，但伊不清楚楊蓁蓁如何得知此事等語（見原審卷第52頁
    正背面）；其於本院準備程序時亦到庭陳稱：「（問：告訴
    人於警詢、原審中陳述是在民國106年5月間知悉被偽造文書
    一事，為何於106年12月間才提起告訴？）因為106年年底的
    時候，楊蓁蓁告訴我有很多的住戶要告被告，好像是關於誣
    告的事情，所以楊蓁蓁就問我要不要一起提起告訴，所以我
    才委任告訴代理人提起告訴；（問：106年5月間是如何知悉
    委託書被偽造一事？）是當時的主委，一名男性但姓名我忘
    記了，是他告訴我委託書偽造；（問：為何你之前不是說自
    主委處得知？）是「楊蓁蓁」先跟我說委託書上我的名字被
    偽造成『陳俊生』，我才去主委處那邊去了解原因，為什麼會
    被偽造；（問：你指的主委是指管理員簡光雄？）我指的主
    委是簡光雄，但我後來才知道他是保全並不是主委；（問：
    為何簡光雄於原審到庭證稱說你沒有因為此事去找過他？）
    我不清楚他為何會這麼說；（問：〈提示上訴狀聲證2、5、6
    、7、14之LINE對話紀錄〉這些對話紀錄，你是如何取得的，
    為何於原審判決後才提出來？）LINE裡面的人我只認識楊蓁
    蓁，因為是楊蓁蓁仲介我買此屋。所以對話紀錄是LINE裡面
    的人蒐證所得，然後楊蓁蓁再給我。因為我覺得原審判決沒
    有針對我被偽造文書一事去做說明，我想要上訴，所以我問
    楊蓁蓁有無其他的資料可以給我，然後楊蓁蓁就給我這份資
    料」等語（見本院卷第348、349頁），可見告訴人最初係從
    楊蓁蓁處得知系爭委託書被偽造乙節，且上訴意旨所指告訴
    人檢附之聲證2、5、6、7、14之LINE對話紀錄均係楊蓁蓁提
    供予告訴人至明。
　㈡而稽之證人楊蓁蓁於原審時證稱：伊不知道告訴人何時知道
    系爭委託書簽名被偽造，是告訴人自己事後知道後，跟伊確
    認，伊才去問總幹事簡光雄，伊叫總幹事調出資料後才看到
    被告寫了告訴人的委託書等語（見原審卷37頁背面、38頁）
    ，顯與告訴人所述其係因楊蓁蓁告知始知悉系爭委託書被偽
    造乙節，迥不相符。再參以證人楊蓁蓁於原審時固證稱：是
    簡光雄告訴伊，開會當天因為社區秘書將告訴人的姓名建錯
    為「陳俊生」，被告看到告訴人沒有來，就當場把「陳俊生
    」的資訊填載在空白委託書上等語（見原審卷第31、36頁背
    面），然證人簡光雄於原審時卻否認上情，證稱：伊沒有看
    到被告有當場簽委託書，楊蓁蓁事後亦未詢問伊是否有人在
    現場寫委託書之事等語（見原審卷第53頁背面），益見證人
    楊蓁蓁之證言，顯屬有疑，無從遽信。
  ㈢按刑事訴訟採證據裁判原則，認定事實所憑之證據，須於通
    常一般之人均不致於有所懷疑，達到確信其為真實之程度者
    ，始足當之；倘其證明之程度，尚有合理之懷疑存在時，即
    不能據為被告有罪之認定。而檢察官就被告犯罪事實，應負
    舉證責任，並指出證明之方法，被告並無自證無罪之義務；
    倘檢察官所提出之證據，不足為被告犯罪之積極證明，或其
    指出之證明方法，無從說服法院形成被告犯罪之心證，即應
    為被告有利之認定。是綜合檢察官所提出之證據以觀，告訴
    人對於本案之經過細節，均是聽聞證人楊蓁蓁所轉述，而證
    人楊蓁蓁之證述，又與證人簡光雄、告訴人所述有諸多不一
    致之處；再衡之證人楊蓁蓁與被告已有怨懟，所述難免誇飾
    、攀指，且證人楊蓁蓁、蔡東成因本案涉及自身利害關係，
    渠等證詞顯有避重就輕、相互迴護之虞，亦難憑採。至前揭
    告訴人所提出之聲證2、5、6、7、14之LINE對話紀錄，經核
    均與本案尚無直接關聯，亦無從據以佐證證人楊蓁蓁、蔡東
    成所述屬實，此外，卷內復無其他事證可佐，自難僅憑告訴
    人之指訴即遽認被告主觀上有偽造私文書復持以行使之犯意
    。
四、綜上所述，檢察官上訴意旨既未提出其他積極證據足資證明
    被告確有行使偽造私文書之犯行，尚難說服本院推翻原判決
    ，另為不利於被告之認定。從而，本件檢察官之上訴，並無
    理由，應予駁回。
據上論斷，應依刑事訴訟法第373條、第368條，判決如主文。
本案經檢察官賴謝銓提起公訴，檢察官朱哲群提起上訴，檢察官
董怡臻到庭執行職務。
中　　華　　民　　國　　109 　年　　8 　　月　　26　　日
                  刑事第二十三庭審判長法　官  李釱任
                                      法　官  連育群
                                      法　官  崔玲琦
以上正本證明與原本無異。
檢察官如不服本判決，應於收受送達後20日內向本院提出上訴書
狀，惟須受刑事妥速審判法第9條限制。其未敘述上訴之理由者
，並得於提起上訴後20日內向本院補提理由書(均須按他造當事
人之人數附繕本)「切勿逕送上級法院」。
刑事妥速審判法第9條：
除前條情形外，第二審法院維持第一審所為無罪判決，提起上訴
之理由，以下列事項為限：
一、判決所適用之法令牴觸憲法。
二、判決違背司法院解釋。
三、判決違背判例。
刑事訴訟法第 377 條至第 379 條、第 393 條第 1 款之規定，
於前項案件之審理，不適用之。
                                      書記官  李政庭
中　　華　　民　　國　　109 　年　　8 　　月　　26　　日